【裁判字號】    97,交上易,2035
【裁判日期】    971216
【裁判案由】    過失傷害
【裁判全文】
臺灣高等法院臺中分院刑事判決      97年度交上易字第2035號
上  訴  人  臺灣臺中地方法院檢察署檢察官
被      告  乙○○
選任辯護人  賴淑惠律師
上列上訴人因被告犯過失傷害案件，不服臺灣臺中地方法院96年
度交易字第856號中華民國97年10月17日第一審判決（起訴案號
：臺灣臺中地方法院檢察署96年度偵字第13363號），提起上訴
，本院判決如下：
    主  文
上訴駁回。
    理      由
一、本案經本院審理結果，認被告乙○○被訴過失傷害犯行係屬
    不能證明，其證據及理由，業據第一審判決書理由欄記載甚
    詳，爰引用之（如附件一）。原審以不能證明被告犯罪，而
    依刑事訴訟法第三百零一條第一項規定，諭知無罪之判決，
    經核認事用法，並無不合。
二、檢察官上訴意旨如附件二。
三、經查(一)證人徐運福於警訊問時已證稱：「伊於案發當日係與
    吳嘉薇、丙○○一起從通霄鎮出發前往大甲，伊在經國路肇
    事路口前停等紅燈欲行左轉中山路一段，伊在吳嘉薇之後二
    十公尺等紅燈，但看到吳嘉薇騎車直接左轉，等到伊到路口
    時，已經看到吳嘉薇與丙○○倒在地上等語（見警卷第二０
    頁），核與證人徐運福於原審審理時所證稱「（問: 你當時
    經過這個交岔路口時，有無停等紅燈？）有，我在停等紅燈
    ，我的前面有十幾台車，…我前面的車子大家都在等紅燈，
    我當時是停在左轉車道，直行車是綠燈，我在等左轉的綠燈
    ，我到達交岔路口內的時候，已經發生本件交通事故碰撞，
    我並沒有看到是如何撞的。」、「我有看到機車從慢車道出
    來左轉，我當時是在二個左轉車道的外面車道等待左轉綠燈
    ，我有看到被撞的機車，從機車道左轉出來要往中山路方向
    行走，等到我左轉綠燈可以通行時，我到達交岔路口就看到
    機車被撞，騎士倒在地上沒有人理。」等語，尚相吻合，則
    依證人徐運福所證述其係在證人吳嘉薇之後等紅燈，而當時
    看到吳嘉薇騎車直接左轉往中山路一段，則同向在前之吳嘉
    薇車輛既係先於證人徐運福之車輛到達肇事路口，而在後方
    到達之徐運福尚因當時係直行綠燈，而停等紅燈待左轉綠燈
    ，則早先到達交岔路口之吳嘉薇騎乘之機車左轉時，經國路
    號誌應確係直行綠燈無訛，證人徐運福於原審改稱：吳嘉薇
    車子從慢車道左轉出來時，號誌已轉換為左轉綠燈云云，原
    審以證人徐運福所證前後所述不一之情況，而參酌證人徐運
    福與告訴人丙○○有鄰居故舊之情誼，亦認識告訴人，案發
    當時其與告訴人係同至臺中縣大甲鎮欲參與友人喪禮，其於
    案發後考量彼此間之利害關係，以迴護告訴人充分受償之權
    益，欲使被告負擔過失之責，非無可能，而認證人徐運福於
    上開原審審理時所為改稱不利被告之證詞，核與事証不相符
    合，難予採信，尚無不合，自不得憑此為被告行車有闖越紅
    燈之違規情形之論斷。(二)又依據上揭道路交通事故現場圖由
    員警所繪製被告所駕駛自用小客車之煞車痕長度左、右各為
    六‧三公尺、六‧五公尺，以保守平均值煞車痕長度六‧四
    公尺，路面摩擦阻力係數０‧七五估算，該自用小客車在煞
    車痕起點處之時速約三四‧九公里〔√（二五四×０‧七五
    ×六‧四）＝三四‧九公里／小時〕，亦可據此研判被告於
    本件行車並未超速，縱參酌國立交通大學行車事故鑑定意見
    書之意見，而推斷該自用小客車在煞車痕起點處之時速則應
    為四０‧０公里〔√（二五四×０‧七五×八‧四）＝四０
    ‧０公里／小時〕，亦無前述國立交通大學鑑定意見書所稱
    其推估之車速有嚴重低估之情形，且亦未逾越該路段之最高
    速限每小時六十公里，是被告所辯其於本件駕車並無超速行
    駛之情形，亦尚堪採信。另查，本件被告乙○○係駕駛自用
    小客車沿臺中縣大甲鎮○○路由南往北欲穿越中山路一段行
    駛，而經國路與中山路一段之交叉路口呈左彎狀，且經國路
    之中央分隔島上栽植有灌木叢，此灌木叢於事發當時之高度
    適與設置於分隔島路口盡頭之交通號誌控制箱等高，被告駕
    車在進入案發地點之交叉路口範圍前，因該等道路略為彎曲
    之狀況與灌木叢之阻隔，其所能注意之「車前狀況」，視野
    應極其有限，視距應遠比在一般直線路段，且無分隔障礙物
    情形下之距離為低，被告已難以採取適當之防免措施之充足
    距離，而明晰注意到有違反機車不得逕行左轉規定之證人吳
    嘉薇所騎乘機車，貿然自中央分隔島缺口冒出，欲行左轉穿
    越經國路行駛，被告主張信賴原則之適用，尚無不合，即難
    認其就本件交通事故有何過失可言，並經原審法院已詳敘其
    理由。(三)綜上，本件查無其他「積極、明確」之證據，足以
    據以認定被告有何過失傷害之犯行。原判決因而認被告犯罪
    即屬不能證明，依法應為諭知無罪之判決，於法並無不合。
    公訴人上訴認應就被告予以論罪科刑，而指摘原判決不當，
    為無理由，應予駁回。
四、據上論斷，應依刑事訴訟法第三百七十三條、第三百六十八
    條，判決如主文。
本案經檢察官甲○○到庭執行職務。
中    華    民    國    97    年    12    月    16    日
            刑事第二庭  審判長法  官  李  璋  鵬
                              法  官  胡  忠  文
                              法  官  蕭  錦  鍾
以上正本證明與原本無異。
不得上訴。
                              書記官  蕭  訓  慧
中    華    民    國    97    年    12    月    16    日


司法院資訊處製作；財團法人民間司法改革基金會備份。
